【裁判字號】    95,訴,152
【裁判日期】    950215
【裁判案由】    偽證
【裁判全文】
臺灣臺北地方法院刑事判決               95年度訴字第152號
公  訴  人  臺灣臺北地方法院檢察署檢察官
被      告  乙○○
                      樓
                    (現於臺灣台北戒治所戒治中)
上列被告因偽證案件，經檢察官提起公訴（94年度偵字第23155號）
，被告於準備程序中就被訴事實為有罪之陳述，經告知簡式審判
程序之旨，並聽取當事人、辯護人之意見後，本院合議庭裁定認
為適宜進行簡式審判程序，茲判決如下：
    主  文
乙○○意圖他人受刑事處分，向該管公務員誣告，處有期徒刑陸
月。
    事  實
一、乙○○於民國 (下同)九十四年五月十三日某時，在台北市
    文山區○○路○段一一六巷一弄四號一樓住處內，因施用第
    一級毒品海洛因 (由檢察官另案偵辦)，為其父報警查獲，
    思及前與友人甲○○間，因返還ＰＤＡ與否發生糾紛，遭甲
    ○○找人毆打，乃於同日二十三時三十九分許 (檢察官於本
    院九十五年二月八日準備程序誤以為係九十四年六月八日)
    ，意圖甲○○受刑事處分，向台北市警察局文山第二分局三
    組警員佯稱：其為表示戒毒之決心，決定供出販賣毒品之毒
    販，其均係撥打電話0000000000號與綽號「小政
    」之甲○○聯絡購買毒品，相約在甲○○位於台北縣新店市
    ○○○路一二九巷五弄六號一樓租屋處門口，每次均以新台
    幣(下同)一千元之代價，向甲○○購買第一級毒品海洛因０
    點二公克，先後共計四、五十次，最後一次係於九十四年五
    月十二日下午八時許云云，虛構上開事實，向該管公務員誣
    告甲○○涉犯販賣第一級毒品之罪。案經台北縣警察局新店
    分局報告台北地方法院檢察署，並以九十四年度偵字第一０
    三三五號被告甲○○違反毒品危害防制條例案件偵辦，於該
    案同年十月六日偵查庭中，乙○○為達上開使甲○○受刑事
    處分之目的，以證人之身份應訊，經承辦檢察官告以具結之
    義務及偽證罪之處罰後，令其依法具結，詎乙○○明知甲○
    ○從未販賣過第一級毒品海洛因予其，竟對此等於案情有重
    要關係之事項，為虛偽之陳述，偽稱甲○○自九十四年初起
    至同年五、六月間，連續多達四、五十次，每次以一、二千
    元之代價，販賣第一級毒品海洛因予其，嗣於同年十一月十
    六日偵查中，經檢察官提訊乙○○與甲○○同庭應訊，乙○
    ○知所虛構之事實，無法證實，乃坦認其上開誣告及偽證之
    犯行，於九十四年度偵字第一０三三五號案件裁判確定前，
    自白其警詢係虛構事實誣告甲○○，偵訊中作證亦為虛偽陳
    述。
二、案經台灣台北地方法院檢察署檢察官自動檢舉偵查起訴。
    理  由
一、上揭事實，業據被告乙○○於偵審中坦承不諱，核與被害人
    甲○○之指訴及證人即承辦警員張永全於偵查中之證述相符
    ，復有台灣台北地方法院檢察署九十四年度偵字第一０三三
    五號被告甲○○違反毒品危害防制條例案件九十四年十月六
    日訊問筆錄、被告具結之證人結文、至甲○○住處搜索之照
    片九張、字條三張、全國施用毒品案件紀錄表、完整矯正表
    、遠傳電信股份有限公司、台灣大哥大股有限公司、中華電
    信股份有限公司通聯紀錄資料在卷可佐，被告之自白有上揭
    補強證據可資為佐，足認具有任意性且與事實相符，堪信為
    真。綜上，本案事證明確，被告犯行堪以認定，應依法論科
    。
二、被告於九十四年五月十三日二十三時三十九分許，向台北市
    警察局文山第二分局三組警員指稱甲○○販毒，製作獨立之
    調查筆錄，並非單純受警員推問，而為不利於他人之陳述，
    亦非僅對其陳述之事實誇大其詞或為訴訟上之攻擊防禦方法
    ，被告前已有毒品前科，當知販毒乃國家嚴予查緝之犯罪，
    其虛構甲○○販毒，顯有使甲○○受刑事處分之意圖，核其
    此部分所為係犯刑法第一百六十九條第一項之誣告罪，另被
    告以證人身分應訊時，具結後為虛偽陳述，係犯刑法第一百
    六十八條之偽證罪，其所犯上開偽證罪，係為達其使甲○○
    受刑事處罰之目的，與所犯誣告罪間，有方法結果之牽連關
    係，應依刑法第五十五條之規定，從罪質較重之刑法第一百
    六十九條第一項之誣告罪論處。檢察官於犯罪事實欄已記載
    被告誣告之事實，雖漏未於所犯法條中臚列刑法第一百六十
    九條第一項之法條，惟已據全程蒞庭之檢察官當庭補充，並
    告知被告，併此敘明。又被告坦認其誣告及偽證之犯行，於
    九十四年度偵字第一０三三五號案件裁判確定前，自白其警
    詢係虛構事實，偵訊中亦為虛偽陳述，應依刑法第一百七十
    二條減輕其刑。爰審酌被告犯罪之動機、目的、犯罪時所受
    之刺激、犯罪之手段、犯人之生活狀況、品行、智識程度、
    素行、犯人與被害人平日之關係、犯罪所生之危險或損害、
    於偵查初始即自白犯罪，尚未浪費大量司法資源，犯後態度
    尚稱良好等一切情狀，判處如主文所示之刑。
據上論斷，應依刑事訴訟法第第二百七十三條之一、第二百九十
九條第一項前段、刑法第一百六十八條、第一百六十九條第一項
、第五十五條、第一百七十二條決如主文。
本案經檢察官蕭斌志到庭執行職務
中    華    民    國    九十五  年  二    月  十五    日
                  刑事第九庭    法  官  蘇素娥
以上正本證明與原本無異。
如不服本判決，應於判決送達後10日內向本院提出上訴狀（應抄
附繕本）。告訴人或被害人如對於本判決不服者，應具備理由請
求檢察官上訴，其上訴期間之計算係以檢察官收受判決正本之日
期為準。
                                書記官 黃瓊玉
中    華    民    國    九十五  年  二    月  十五    日
附錄本案論罪科刑法條：
國刑法第168條
(偽證罪)
於執行審判職務之公署審判時或於檢察官偵查時，證人、鑑定人
、通譯於案情有重要關係之事項，供前或供後具結，而為虛偽陳
述者，處七年以下有期徒刑。
中華民國刑法第169條 (誣告罪)意圖他人受刑事或懲戒處分，向
該管公務員誣告者，處7年以下有期徒刑。
意圖他人受刑事或懲戒處分，而偽造、變造證據，或使用偽造、
變造之證據者，亦同。


司法院資訊處製作；財團法人民間司法改革基金會備份。
